臺灣臺南地方法院民事判決　九十一年度重訴字第二一七號
　　原　　　告　　台灣中小企業銀行股份有限公司
　　法定代理人　　甲○○
　　訴訟代理人　　丙○○
　　兼法定代理人　乙○○
右當事人間請求給付借款事件，本院判決如左：
    主    文
被告應連帶給付原告新台幣貳仟參佰貳拾肆萬捌仟捌佰捌拾玖元，及如附表各筆金額
所示之利息及違約金。
訴訟費用由被告連帶負擔。
    事　　實
甲、原告方面：
  一、聲明：請求判決如主文所示。
  二、陳述：
  （一）被告贏茂企業股份有限公司（下簡稱贏茂公司）邀同被告乙○○、丁○○為
        連帶保證人於民國九十年一月十一日與原告簽訂透支額度新台幣（下同）一
        千萬元之透支契約，約定透支期限自九十年十一月起至九十一年一月十一日
        止，由立約人簽開支票或利用自動化設備委託支付陸續支用之，期滿立約人
        應立即清償本息，利息按年率百分之八點三六計算，每月二十一日結算一次
        滾入原本，嗣後可隨原告基本放款利率之調整而調整，透支本息超過額度時
        ，立約人即應將超過額度之數額償還，如未立即償還時，原告得視為全部到
        期，契約到期或視為全部到期時，借保人應立即清償，如有遲延應依約支付
        遲延利息，且逾期在六個月內者，按約定利率百分之十，逾期超過六個月部
        分，按約定利率百分之二十加付違約金。嗣後被告贏茂公司即依約向原告透
        支借款，至透支期限屆滿，至九十一年一月二十一日結算結果，共積欠計原
        告一千零二十四萬八千八百八十九元，爰依透支契約及連帶保證之法律關係
        ，訴請被告連帶給付如附表編號一所示之本金、利息及違約金。
  （二）被告贏茂公司復於九十年四月十八日邀同被告乙○○、丁○○為連帶保證人
        ，向原告借款一千三百萬元，約定利息按年息百分之八點四八五按月計付，
        嗣隨同原告當時基本放款利率浮動調整，並約定借款期限自九十年四月十八
        日起至九十一年三月二十七日止，本金到期一次清償，惟被告如未按期繳付
        利息，則喪失期限利益，全部債務視為到期，除按約定利率計算遲延利息外
        ，其逾期清償在六個月以內者，按上開利率百分之十，逾期超過六個月以上
        者，其超過六個月部分，按上開利率百分之二十計算違約金。詎被告贏茂公
        司借款後僅依約繳息至九十年九月二十七日止，自九十年十月二十七日起即
        未依約繳付利息，依約已喪失期限利益，全部債務視同到期，經核算結果尚
        有如附表編號二所示之本金、利息暨違約金未獲清償，爰依消費借貸及連帶
        保證法律關係，訴請被告連帶給付。
  三、證據：提出透支契約、借據、支票存款對帳單、原告基本放款利率明細表各一
      份、轉帳支出傳票及存款收入傳票各二紙及被告贏茂公司變更事項登記卡及戶
      籍謄本各一份為証。
乙、被告方面：
    被告均未於言詞辯論期日到場，亦未提出書狀作何聲明或陳述。
    理　　由
一、被告均未於言詞辯論期日到場，核無民事訴訟法第三百八十六條各款所列之情形
    ，爰依原告之聲請，由其一造辯論而為判決。
二、原告主張被告贏茂公司邀同被告乙○○、丁○○為連帶保證人於九十年一月十一
    日與原告簽訂透支額度新台幣（下同）一千萬元之透支契約，約定透支期限自九
    十年十一月起至九十一年一月十一日止，由立約人簽開支票或利用自動化設備委
    託支付陸續支用之，期滿立約人應立即清償本息，利息按年率百分之八點三六計
    算，每月二十一日結算一次滾入原本，嗣後可隨原告基本放款利率之調整而調整
    ，透支本息超過額度時，立約人即應將超過額度之數額償還，如未立即償還時，
    原告得視為全部到期，契約到期或視為全部到期時，借保人應立即清償，如有遲
    延應依約支付遲延利息，且逾期在六個月內者，按約定利率百分之十，逾期超過
    六個月部分，按約定利率百分之二十加付違約金。嗣後被告贏茂公司即依約向原
    告透支借款，至透支期限屆滿，至九十一年一月二十一日結算結果，共積欠計原
    告一千零二十四萬八千八百八十九元，並有如附表編號一所示之利息及違約金尚
    未清償。又被告贏茂公司復於九十年四月十八日邀同被告乙○○、丁○○為連帶
    保證人，向原告借款一千三百萬元，約定利息按年息百分之八點四八五按月計付
    ，嗣隨同原告當時基本放款利率浮動調整，並約定借款期限自九十年四月十八日
    起至九十一年三月二十七日止，本金到期一次清償，惟被告如未按期繳付利息，
    則喪失期限利益，全部債務視為到期，除按約定利率計算遲延利息外，其逾期清
    償在六個月以內者，按上開利率百分之十，逾期超過六個月以上者，其超過六個
    月部分，按上開利率百分之二十計算違約金。詎被告贏茂公司借款後亦僅依約繳
    息至九十年九月二十七日止，自九十年十月二十七日起即未依約繳付利息，依約
    已喪失期限利益，全部債務視同到期，經核算結果尚有如附表編號二所示之本金
    、利息暨違約金未獲清償等事實，業據其提出與其所述相符之透支契約、借據、
    支票存款對帳單、原告基本放款利率明細表各一份、轉帳支出傳票及存款收入傳
    票各二紙為證，被告經通知後均未於言詞辯論期日到場辯論，復未提出書狀作任
    何爭執，應視同自認原告所主張之上開事實，則原告主張之上開事實，自堪信為
    真實。
三、從而，原告本於透支契約、消費借貸及連帶保證之法律關係，請求被告連帶給付
    二千三百二十四萬八千八百八十九元，及附表編號一、二各筆金額所示之利息並
    違約金，即屬正當，應予准許。
四、結論：本件原告之訴為有理由，依民事訴訟法第三百八十五條第一項前段、第八
    十五條第二項，判決如主文。
中　　　華　　　民　　　國　　九十一　　年　　　五　　　月　　三十一　　日
                                臺灣臺南地方法院民事第一庭
~B法　　　官　童來好
右為正本係照原本作成
如對本判決上訴，須於判決送達後廿日內向本院提出上訴狀（應附繕本）。
中　　　華　　　民　　　國　　九十一　　年　　　六　　　月　　　四　　　日
~B法院書記官　林木村
~F0
~T40
附表一
┌──┬─────┬──────┬─────────┬─────────────────────────────────┐
│編號│尚積欠本金│ 繳息截止日 │應給付利息        │應給付違約金                                                      │
│    │ （新台幣 │            │                  │                                                                  │
│    │  ．下同）│            │                  │                                                                  │
├──┼─────┼──────┼─────────┼─────────────────────────────────┤
│　　│一千零二十│九十一年一月│自九十一年一月二十│自九十一年二月二十二日起至清償日止，逾期在個六個月內者，按上開利率│
│１　│四萬八千八│二十日　    │一日起至清償日止，│百分之十，逾期超過六個月者，按上開利率百分之二十計算之違約金。    │
│　　│百八十九元│            │按年息百分之七點八│                                                                  │
│　　│      　　│　　　　　　│三三計算之利息。  │                                                                  │
├──┼─────┼──────┼─────────┼─────────────────────────────────┤
│　　│一千三百萬│九十年九月二│自九十年九月二十七│自九十年十月二十八日起至清償日止，逾期在六個月內者，按上開利率百分│
│２  │元        │十六日　　  │日起至清償日止，按│之十，逾期超過六個月者，按上開利率百分之二十計算之違約金。        │
│　　│          │            │年息百分之七點八三│                                                                  │
│　　│      　　│　　　　　　│三計算之利息。    │                                                                  │
├──┴─────┴──────┴─────────┴─────────────────────────────────┤
│合計：新台幣二千三百二十四萬八千八百八十九元。（尚未清償金額）                                                        │
└───────────────────────────────────────────────────────────┘
